【裁判字號】    90,訴,1504
【裁判日期】    901115
【裁判案由】    損害賠償
【裁判全文】
臺灣臺中地方法院民事判決  九十年度訴字第一五○四號
    原      告  丙○○
    訴訟代理人  甲○○
    法定代理人  乙○○
右當事人間請求損害賠償事件，經本院交通法庭移送前來，本院判決如左：
    主      文
被告丁○○應給付原告新台幣柒拾柒萬貳仟肆佰元，及自民國九十年三月十八日起至清償日
止，按週年利率百分之五計算之利息。
原告其餘之訴駁回。
訴訟費用由被告丁○○負擔五分之一，餘由原告負擔。
本判決原告勝訴部分於原告以新台幣貳拾伍萬柒仟元為被告丁○○供擔保後，得假執行；但
被告丁○○如於假執行程序實施前，以新台幣柒拾柒萬貳仟肆佰元為原告預供擔保，得免為
假執行。
原告其餘假執行之聲請駁回。
    事      實
甲、原告方面：
  一、聲明：求為判決：(1)被告應連帶給付原告新台幣（下同）三百三十六萬零七百三十元
            ，及自起訴狀繕本送達之翌日起至清償日止，按週年利率百分之五計算之利息
            ；(2)原告願供擔保，請准宣告假執行。
  二、陳述：
  （一）被告丁○○係受僱於被告亞新工程顧問股份有限公司（下稱亞新公司）之司機，於
        民國（下同）八十九年六月三日上午十一時四十分左右，駕駛車牌號碼ＨＥ─七七
        九五號自用小客車，沿台中縣梧棲鎮○○路○段，由南往北方向行駛，途經台中縣
        梧棲鎮○○路○段與大智路二段之交岔路口，理應注意駕車應注意車前狀況，並隨
        時採取必要之安全措施，而依當時情形又無不能注意之情事，竟疏於注意，未留意
        前方車輛之動態，以高速急駛，適訴外人即原告之夫甲○○駕駛車牌號碼Ｘ七─四
        三七一號自用小客車，右前座載有原告，沿台中縣梧棲鎮○○路○段，由西往東方
        向行駛，在前開交岔路口上，被告丁○○因煞車不及，其自用小客車右前角撞及甲
        ○○自用小客車之右側中間門處，致使原告受有右側骨盆骨折、脊椎挫傷及已懷孕
        八個月之胎兒胎死腹中而流產等傷害。
  （二）按因故意或過失不法侵害他人之權利者，負損害賠償責任；受僱人因執行職務不法
        侵害他人之權利者，由僱用人行為人連帶負損害賠償責任；不法侵害他人之身體或
        健康者，對於被害人因此喪失或減少勞動能力，或增加生活上之需要時，應負損害
        賠償責任；不法侵害他人之身體、健康、名譽或自由者，被害人雖非財產上之損害
        ，亦得請求賠償相當之金額，民法第一百八十四條第一項前段、第一百八十八條第
        一項前段、第一百九十三條第一項、第一百九十五條第一項定有明文。為此原告因
        被告丁○○之侵權行為，得請求被告丁○○賠償如后所列之損害，又被告亞新公司
        為被告丁○○之僱用人，車禍當天，被告丁○○自承趕赴「工地」，因之被告丁○
        ○係執行被告亞新公司之工程職務，按通說認是否執行職務，應依客觀事實決定，
        不問僱用人或受僱人之意思如何，準此，職務上之行為、職務上予以機會之行為及
        與執行職務之時間或處所有密切關係之行為，皆屬執行職務的行為，又依工程營造
        業界習慣，一般休假日為週日或排定輪休，星期六為上班，加以被告丁○○自承趕
        赴工地，因此被告丁○○係在執行職務，應無疑問，則被告亞新公司就原告之損害
        應與被告丁○○負連帶賠償之責。
  （三）原告所受之損害如下：
    (一)醫療費用：
      原告因車禍受傷，共計支出醫療費用一萬三千七百三十元，應由被告賠償。
    (二)工作收入減少及增加生活上需要：
    (1)不法侵害他人之身體或健康者，對於被害人因此喪失或減少勞動能力或增加生活上之
      需要時，應負賠償責任，自應包括因勞動能力之喪失或減少，而喪失將來一部或全部
      之收入，及將來維持傷害後身體及健康之必需在內（最高法院二十二年上字第三五三
      號判例參照），又所謂增加生活上需要，係指被害人以前並無此需要，因為受侵害，
      始有支付此費用之需要而言。
    (2)原告受傷前，在畫廊工作，其工作內容為選取畫作、搬移畫作．．．等，非僅招呼客
      人而已，原告因傷休養三個月。共九十天無法工作，共計減少收入九萬二千元。
    (3)原告受害前，其子紀嘉或者央母親代為照料，或者帶至畫廊，惟均屬短暫、不定期
      ，嗣遭此重大傷害，委由褓姆照料，共計支出七萬五千元。再者，原告休養三個月，
      均由原告之夫甲○○看護，每月增加看護費六萬元，上開合計共增加生活上之需要二
      十五萬五千元。
    (4)原告計減少收入與增加生活上需要共三十四萬七千元。
    (三)非財產上損害：
      原告因被告丁○○之侵權行為，使原告受有嚴重傷害，更有甚者，致使原告懷胎八月
      之胎兒胎死腹中而流產，對一母親而言，誠乃人世間無法承受之悲劇，其心靈創傷之
      巨大、日後心理、生理之調適問題，均非一般人所能承受，故請求被告連帶賠償非財
      產上之損害三百萬元。
    (四)基上，被告應連帶賠償之金額為三百三十六萬零七百三十元。
  三、證據：提出沙鹿童綜合醫院診斷證明書影本二件、臺灣臺中地方法院檢察署八十九年
            度偵字第一一０八一號檢察官起訴書影本一件、醫療費用明細表影本五件、台
            中市政府營利事業登記證影本一件、托嬰收據影本一件、死產證明書影本一件
            、股份有限公司變更登記表（含董事、監察人名單）影本一件、畢業證書（原
            告）影本一件、合作金庫存摺影本一份、戶籍謄本二件、新安產物保險股份有
            限公司理賠未付對象明細表影本一件為證，並聲請訊問證人蕭柏沛及向沙鹿童
            綜合醫院函詢原告有無由他人看護之必要等事項。
乙、被告方面：
  壹、被告丁○○方面：
  一、聲明：求為判決(1)駁回原告之訴；(2)如受不利之判決，願供擔保請准免為假執行。
  二、陳述：
  （一）對於本院八十九年度交易字第五四一號刑事判決所認定被告丁○○對於系爭車禍之
        發生有過失一節，不予爭執，並引用該判決認定之事實。但主張原告之使用人甲○
        ○「與有過失」，有過失相抵之情形，自應減輕被告丁○○之賠償責任。
  （二）原告前陳述：「．．．我太太受傷期間，一星期大約會請假二、三天，因為無法工
        作，我們還要請人來代班．．．」等語，惟另又陳述：「八十九年六月十日或六月
        十五日起委託證人經營澄舍藝廊，一天一千元，一次給付一個月，其中二次付給證
        人是三萬一千元，另一次付給證人三萬元，合計為九萬二千元．．．」等語，二者
        陳述已前後不符，蓋一星期大約會請假二、三天，則仍有上班四、五天，而另又謂
        全部均請人代班未上班，足見其陳述不可採。再證人蕭柏沛證稱：「．．．原告訴
        代說車禍後比較忙，要請我幫忙．．．領車馬費一天一千元，我從六月份起去幫忙
        ，大概做了二、三個月」等語，亦與原告訴訟代理人前述不符，顯見證言不實。
  （三）原告前陳述：「．．．小孩在我太太受傷前並沒有請保母，是我岳母在帶．．．」
        等語，惟於後另陳述：「．．．小孩主要是我跟我太太帶到畫廊去帶，只有在我比
        較忙時，才由我岳母帶．．．」等語，二者陳述有所不符，亦足見不實。
  （四）所謂藝廊每月收入六萬元云云，未據其提出證據，被告否認之。
  三、證據：提出本院八十九年度交易字第五四一號刑事判決影本一件、照片二張為證。
貳、被告亞新公司部分：
  一、聲明：求為判決(1)駁回原告之訴；(2)如受不利之判決，願供擔保請准免為假執行。
  二、陳述：
  （一）按民法第一百八十八條第一項僱用人應與不法侵害之受僱人負連帶賠償責任之規定
        ，以受僱人因執行職務所為之行為為要件，又所謂執行職務，雖不以指示之執行之
        職務為限，但至少在外觀上，該受僱人之行為，依一般情形觀之，得認為係執行職
        務者，始屬相當。查本件被告丁○○雖為被告亞新公司之受僱人，然在八十九年六
        月三日上午十一時四十分左右事故發生時是星期六，被告丁○○早已自公司下班，
        回到住處，因有私人之事再自住宿地開車出來，且其駕駛本身所有之車牌號碼ＨＥ
        ─七七九五號自用小客車，由此可知被告丁○○是在上班外之時間開車與人發生碰
        撞，且其又是駕駛自己之車輛而非被告亞新公司所有之車輛，顯見其並非執行被告
        亞新公司所指示之職務。是被告丁○○之行為，核與民法第一百八十八條第一項之
        要件不合，被告亞新公司對此不負連帶賠償責任。
  （二）原告主張之醫療費用不知何指，而主張每月工作收入六萬元，並無確切證據，增加
        生活需要部分，應通知開立收據之人說明，非財產上賠償似屬過高。況本件原告亦
        有過失，應減少其請求金額。
  （三）原告所舉證人與原告訴訟代理人說法明顯矛盾，因此被告亞新公司否認其證詞。醫
        院覆函證明被告雖屬受傷，但仍可作輕便工作，而照顧畫廊屬於輕便工作，不需勞
        力，只要有客人來看畫時，招呼即可，原告自可勝任，其要求此一工作損失，顯無
        理由。
丙、本院依職權調取臺灣高等法院臺中分院九十年度交上易字第八二七號過失傷害案件全卷
    （含臺灣臺中地方法院檢察署八十九年度偵字第一一０八一號卷、九十年度執字第四四
    七九號卷、本院八十九年度交易字第五四一號卷）。
    理      由
一、按訴狀送達後，原告不得將原訴變更或追加他訴，但擴張或減縮應受判決事項之聲明者
    ，不在此限；本件原告起訴聲明第一項為求為判決「被告應給付原告三百七十萬零六百
    三十元元及自起訴狀繕本送達翌日起至清償日止，按年息百分之五計算之利息」等語，
    於訴訟中變更為「被告應連帶給付原告三百三十六萬零七百三十元，及自起訴狀繕本送
    達之翌日起至清償日止，按年息百分之五計算之利息」等語，核屬部分擴張、部分減縮
    應受判決事項之聲明，於法尚無不合，應予准許，首先敘明。
二、本件原告主張：被告丁○○係受僱於被告亞新公司之司機，於八十九年六月三日上午十
    一時四十分左右，駕駛車牌號碼ＨＥ─七七九五號自用小客車，沿台中縣梧棲鎮○○路
    ○段，由南往北方向行駛，途經台中縣梧棲鎮○○路○段與大智路二段之交岔路口，疏
    於注意前方車輛之動態，以高速急駛，並因煞車不及，撞及甲○○自用小客車之右側中
    間門處，致使原告受有右側骨盆骨折、脊椎挫傷及已懷孕八個月之胎兒胎死腹中而流產
    等傷害。按又被告亞新公司為被告丁○○之僱用人，車禍當天，被告丁○○自承趕赴「
    工地」，因之被告丁○○係執行被告亞新公司之工程職務，則被告亞新公司就原告之損
    害應與被告丁○○負連帶賠償之責。原告所受之損害共計為三百三十六萬零七百三十元
    （即醫療費用一萬三千七百三十元、工作收入減少及增加生活上需要三十四萬七千元、
    非財產上損害三百萬元，應由被告連帶賠償，爰訴請被告連帶賠償等語。
三、被告丁○○則以：對於本院八十九年度交易字第五四一號刑事判決所認定被告丁○○對
    於系爭車禍之發生有過失一節，不予爭執，並引用該判決認定之事實。但主張原告之使
    用人甲○○「與有過失」，有過失相抵之情形，自應減輕被告丁○○之賠償責任等語置
    辯；被告亞新公司則以：本件被告丁○○雖為被告亞新公司之受僱人，然在八十九年六
    月三日上午十一時四十分左右事故發生時是星期六，被告丁○○早已自公司下班，回到
    住處，因有私人之事再自住宿地開車出來，且其駕駛本身所有之車牌號碼ＨＥ─七七九
    五號自用小客車，由此可知被告丁○○是在上班外之時間開車與人發生碰撞，且其又是
    駕駛自己之車輛而非被告亞新公司所有之車輛，顯見其並非執行被告亞新公司所指示之
    職務。是被告丁○○之行為，核與民法第一百八十八條第一項之要件不合，被告亞新公
    司對此不負連帶賠償責任等語，資為抗辯。
四、經查：被告丁○○係受僱於被告亞新公司之司機，於八十九年六月三日上午十一時四十
    分左右，駕駛車牌號碼ＨＥ─七七九五號自用小客車，沿台中縣梧棲鎮○○路○段，由
    南往北方向行駛，途經台中縣梧棲鎮○○路○段與大智路二段之交岔路口，疏於注意前
    方車輛之動態，以高速急駛，於路口撞及由原告之夫甲○○駕駛車牌號碼Ｘ七─四三七
    一號右前座載有原告，沿台中縣梧棲鎮○○路○段，由西往東方向行駛之自用小客車之
    之右側中間門處，致使原告因而受有右側骨盆骨折、脊椎挫傷及已懷孕八個月之胎兒胎
    死腹中而流產等傷害，被告丁○○因前開車禍案件所犯過失傷害罪，並經本院以八十九
    年度交易字第五四一號刑事判決判處有期徒刑六月，如易科罰金，以三百元折算一日在
    案，經上訴後，復經臺灣高等法院臺中分院九十年度交上易字第八二七號刑事判決駁回
    上訴而確定，並已易科罰金執行完畢等情，業據原告提出沙鹿童綜合醫院診斷證明書影
    本二件、臺灣臺中地方法院檢察署八十九年度偵字第一一０八一號檢察官起訴書影本一
    件、死產證明書影本一件、被告丁○○提出本院八十九年度交易字第五四一號刑事判決
    影本一件為證，並經本院調閱臺灣高等法院臺中分院九十年度交上易字第八二七號過失
    傷害案件全卷（含臺灣臺中地方法院檢察署八十九年度偵字第一一０八一號卷、九十年
    度執字第四四七九號卷、本院八十九年度交易字第五四一號卷），核對無誤，復為兩造
    所不爭執，自堪信為真實。
五、按因故意或過失，不法侵害他人之權利者，負損害賠償責任，民法第一百八十四條第一
    項前段定有明文，本件原告所受之傷害係因被告丁○○之過失行為所致，則依前開法律
    規定，自應由其負損害賠償責任。茲本院審酌其所得請求之賠償金額如左：
（一）醫療費用部分：
    原告因本件車禍所生之醫療費用，共計支出如附表所示之一萬三千七百三十元，有原告
    提出之沙鹿童綜合醫院醫療費用明細表影本五件在卷可稽，復為被告所不爭執，應屬必
    要之醫療費用，則原告就此部分訴請被告丁○○賠償，自有理由。
（二）看護費部分：
  (1)按不法侵害他人之身體或健康者，對於被害人增加生活上之需要時，應負損害賠償責任
    ，民法第一百九十三條第一項定有明文。而被害人應受傷而須要隨身看護，而由親屬、
    配偶看護時，雖無現實看護費之支出，亦未受支付之請求，亦應認為被害人受有相當看
    護費之損害，得向加害人請求賠償，蓋因親屬配偶受傷，而由親屬或配偶代為照顧被害
    人之起居，固係出於親情，但親屬看護所付出之勞力，並非不能評價為金錢，此種親屬
    基於身分關係之恩惠，自不能加惠於加害人，故如有看護之必要，而由親屬或配偶任看
    護時，故自應衡量及比照僱用職業看護情形，認為被害人受有相當看護之損害，得依上
    開規定向加害人請求損賠償。
  (2)本件原告主張原告因車禍而休養三個月，均由原告之夫甲○○看護，每月增加看護費六
    萬元，合計共受有看護費十八萬元之損害，應由被告賠償等語；惟查：原告因本件車禍
    受傷有須隨身看護之情形，除其住院期間外，出院後只須二至三週等情，有童綜合醫院
    九十年七月三十日（九０）童醫字第二０九號函附卷可參，如以有利被害人解釋之角度
    認定，則原告須他人隨身看護之期間，自以其住院之期間（即八十九年六月三日起至八
    十九年六月九日止，計七天），及出院後三週之期間為限，則兩者合計之日數為二十八
    日，原告主張其有三個月之時間須他人隨身看護，對於逾二十八日以上之部分，並未舉
    證以實其說，尚難採信。而上開原告須他人看護期間，雖係由原告之夫所照顧，然配偶
    看護仍認原告受有相當看護之損害，得向加害人即被告丁○○請求損賠償；原告主張其
    所受相當看護之損害每日以二千元計算，衡諸現今一般職業看護之收費用情形觀之，並
    無逾通常水準之情，被告對此復未有任何爭執，則原告此部分之主張，自可採信；從而
    ，原告所受相當看護之損害，自以在五萬六千元（即28ｘ2000=56000）之範圍內為適當
    ，此部分自應由被告丁○○賠償，逾此部分之主張，為無理由，不能准許。
（三）褓姆費用部分
    原告主張其子紀嘉於其受傷休養期間委由褓姆照料，共計支出七萬五千元，應由被告
    負損害賠償責任云云，並提出托嬰收據影本一件。惟查：原告自承：其子於其受傷前係
    由其母（即原告訴訟代理人甲○○之岳母）照顧，並未請褓母代為照顧，是原告受傷後
    始由其他褓母照顧等語（見本院九十年六月二十一日言詞辯論筆錄），足見原告之子紀
    嘉並非係因原告受傷後無照顧始找褓母代為照顧，應屬明確，故縱如前開褓母費之
    支出，亦難認係因受傷而增加生活上之需要，況本件原告之夫為紀嘉之父，亦負有照
    顧紀嘉之義務，縱原告無法照料，原告之夫甲○○亦有照顧之義務，自難因原告之夫
    未實際照顧並將之託他人照顧，即謂此部分之支出屬因傷而增加生活上之需要，故而原
    告此部分之主張，應無理由，不應准許。
（四）減失工作收入部分：
  (1)按本件原告請求二十六萬七千二百六十七元之減少工作收入之損害，係請求工作損失，
    並非請求減少勞動能力之損害等情，有起訴狀在卷可稽，則其等之請求即係所謂之停業
    損失（屬所失利益），應無疑問。惟關於財產之運用或企業之管理，被害人如可雇用他
    人管理者，只能請求雇用與自己有同等能力之管理人之費用，不得請求所失利益（最高
    法院六十年台上字第二二四五號判決參照）。
  (2)原告主張其於車禍後三個月間無法工作，期間並委請訴外人蕭柏沛前往其所經營之澄舍
    藝廊工作，共計支出九萬二千元等語，證人蕭柏沛庭復證稱其確實曾至原告經營之藝廊
    工作二、三個月，每日之薪資一千元等語（見本院九十年九月六日言詞辯論筆錄），雖
    證人蕭柏沛關於工作之期間、給付薪資之方式等之證詞與原告之陳述有所不同，證人蕭
    柏沛是否確曾有代原告等為管理藝廊達三個月之久之事實，容有疑義，尚難信其證詞全
    部為真實，然本院參酌原告及其夫所經營之澄舍藝廊係位於彰化縣彰化市○○路家樂福
    量販店內，每日均須繳納租金，而原告之夫甲○○於原告住院期間及出院而仍須由他人
    隨身看護之三週期間內，當屬無照料該店事務，衡諸社會常情，該店既不屬自己所有
    而承租，一般人於此情形下，通常均會託他人管理，多少有收入可抵租金之支出，是原
    告之夫主張其等於此期間內，有僱請管理人代為管理，衡情應屬實情，可堪採信，則原
    告之前開主張，本院參酌實際社會情況及全辯論意旨，認為於原告住院期間及出院而仍
    須由他人隨身看護之三週期間內（即合計二十八日），原告之夫有僱請證人蕭柏沛代為
    管理等情，應屬實情，堪以採信，至於原告所主張逾此部分之期間，因當時原告已無須
    其夫甲○○看護，甲○○本身即可管理藝廊，並無確須委託他人代為管理之必要，而原
    告復無法舉出其此段期間確有託證人蕭柏沛代為管理而支出費用，尚難信其此部分之主
    張為真實。再者，前開本院認為確有委託證人蕭柏沛代為管理之期間，原告主張其支出
    之費用為每日一千元，以現今之工作薪資消費情形，其主張並未逾一般常情，且與證人
    蕭柏沛所證相符，應可採信，是總共支出由他人代為管理之費用計為二萬八千元；但是
    證人蕭柏沛代為管理之期間，均係由證人蕭柏沛代原告及其夫二人管理等情，觀之原告
    之訴訟代理人所陳：「．．．期間店裡營業額我都請他先登記，碰到我（指甲○○）時
    再交給我」等語可知（見本院九十年九月六日言詞辯論筆錄，蓋如甲○○於前開期間亦
    同在該處工作，豈有將營業狀況交由證人蕭柏沛登載之理？），是前開費用應由證人蕭
    柏沛代原告及其夫二人管理上開藝廊之費用，該費用自應由二人平分，則原告因傷無法
    照料前開藝廊而託他人代為管理費用即為一萬四千元。故原告此部分之請求，在一萬四
    千元之範圍內為有理由，逾此部分之請求，於法無據，應予駁回。
（五）非財產上之損害：
    (1)按不法侵害他人之身體、健康、名譽或自由者，被害人雖非財產上之損害，亦得請求
      賠償相當之金額，民法第一百九十五條第一項定有明文。
    (2)而非財產上損害之慰撫金數額，究竟若干為適當，應斟酌兩造身分、地位及經濟狀況
      ，俾為審判之依據。本件原告因本件車禍受傷，並致使懷胎八月之胎兒胎死腹中而流
      產，精神上所受損害不可謂輕，而本院審酌原告係高中畢業、育有二子、與其夫共同
      經營藝廊經濟收入不差等經濟能力、身分、地位之一切情狀，認原告之非財產上損害
      賠償請求，以七十萬元為適當，是原告之慰撫金請求在此範圍內，為有理由，逾此部
      分之請求，於法未合，不應准許。
（六）又強制汽車責任保險人依強制汽車責任保險法規定給付之保險金，視為加害人損害賠
      償金額之一部分，加害人受賠償請求時，得扣除之，強制汽車責任保險法第三十條定
      有明文，而本件原告業已受領前開強制汽車責任保險之保險金一萬一千三百三十元等
      情，有新安產物保險股份有限公司理賠未付對象明細表影本一件附卷可憑，復為兩造
      所不爭執，被告並主張應予扣除，則此部分之金額，自應從請求賠償之數額中扣除。
（七）綜上所述，本件原告得請求之損害賠償數額，合計為七十七萬二千四百元。
     （即13730+56000+14000+000000-00000=772400）。
六、被告丁○○雖復辯稱原告之使用人甲○○「與有過失」，有過失相抵之情形，自應減輕
    被告丁○○之賠償責任云云，並引用刑案判決為據，惟查：刑事訴訟法第五百零四條所
    謂，應以刑事判決所認定之事實為據者，係指附帶民事訴訟之判決而言，如附帶民事訴
    訟經送於民事庭後，即為獨立民事訴訟，其裁判不受刑事判決認定事實之拘束（最高法
    院四十八年台上字第七一三號判例參照），本院八十九年度交易字第五四一號刑事判決
    及臺灣高等法院臺中分院九十年度交上易字第八二七號刑事判決雖均謂原告之使用人甲
    ○○與有過失等語，然臺灣高等法院臺中分院九十年度交上易字第八二七號刑事判決係
    引用本院八十九年度交易字第五四一號刑事判決所定之事實，而本院八十九年度交易字
    第五四一號刑事判決於事實欄中僅稱「甲○○．．．亦疏未注意左右來車」等語，而於
    理由欄中則稱「雖本件車禍告訴人之使用人與有過失」等語，此有該判決在卷可參，並
    未載明原告之夫甲○○究有何未注意左右來車之處，自難據此即謂原告之夫甲○○於本
    件車禍中與有過失；再者，被告丁○○於刑案警訊中陳稱：「．．．本人駕自小客ＨＥ
    ─七七九五沿港埠路二段由南往北行使快車道之外車道，當時時速約六十ＫＭ／ＨＲ，
    ．．．但忽見路口中有車停於路中，本人即將車子打方向盤行駛內側車道及踩煞車」等
    語（見臺灣臺中地方法院檢察署八十九年度偵字第一一０八一號卷第二十頁背面），核
    與原告所主張其夫所駕之車係停車在路口時遭被告丁○○駕車所撞等語（見本院九十年
    七月五日言詞辯論筆錄）相符，按原告之夫駕駛車牌號碼Ｘ七─四三七一號自用小客車
    行經該肇事路口，將車速放慢甚至將車暫停在路口，衡其所為，自係為注意左右來車始
    有此一舉動，否則如其毫不注意左右來車，理當逕自直行通過，豈有暫停之理？是觀之
    本件車禍之發生，自難指摘原告之夫甲○○有何因未注意左右來車而有過失可言；又本
    件亦無證據顯示原告之夫甲○○有駕車闖紅燈之行為，亦難謂其有此之過失，是被告主
    張原告之夫甲○○與有過失云云，尚與事實不符，則被告丁○○主張應減輕被告丁○○
    之賠償責任云云，即無可取。
七、又，民法第一百八十八條第一項所謂受僱人因執行職務不法侵害他人之權利，不僅指受
    僱人因執行其所受命令，或委託之職務自體，或執行該職務所必要之行為，而不法侵害
    他人之權利者而言，即受僱人之行為，須在客觀上足認為與其執行職務有關，而不法侵
    害他人之權利者，始足當之，苟在客觀上不足認係執行職務之行為或係與執行職務有關
    ，自難僅因與受僱人有僱傭關係，即謂其僱主有連帶賠償之責（最高法院四十二年台上
    字第一二二四號判例參照）。查：本件被告丁○○雖係被告亞新公司之司機，惟其肇事
    所駕駛之車輛係其所有，並非被告亞新公司所有之車輛等情，有車牌號碼ＨＥ─七七九
    五號之行車執照附於刑案卷內可按（見臺灣臺中地方法院檢察署八十九年度偵字第一一
    ０八一號卷第二十七頁背面），就客觀上而言，顯難認為係執行被告亞新公司之職務，
    蓋被告丁○○既係司機，如其外出係為執行被告亞新公司所給予之職務，當會駕駛被告
    亞新公司之車輛前往，當有駕駛自己車輛前往之理？且其工作既係司機，並負責載運工
    人至各工地上工，如其在執行職務，當會載運其他工人，豈會單獨一人駕車外出之理？
    是本件被告丁○○之行為在客觀上顯難認係在執行職務；雖原告主張被告丁○○曾於醫
    院中向甲○○告知其係為前往被告亞新公司在苗栗之工地巡視等語，然此為被告丁○○
    及亞新公司所否認，而原告復無法提出任何證據以實其說，自難採信。雖被告丁○○於
    刑案及本院審理時，對於其當日係要前往苗栗或係中和，前後陳述不一，即於刑案本院
    審理時陳稱：「當天是星期六，我提早下班要去苗栗」等語（見本院八十九年度交易字
    第五四一號卷第二十七頁）、而於本院當事人訊問時初則陳稱：「我當天是準備回台北
    家裡，我要過端午節，．．．我那天不是要去苗栗」等語，後經本院提示刑案筆錄後改
    稱「時間很久了，那天我可能要去苗栗，因我在苗栗有家」等語，後經本院再詢問其苗
    栗通霄有家，有無證據時，復改稱：「我在苗栗通霄是有朋友在那邊」等語（見本院九
    十年十月十六日言詞辯論筆錄），然此僅足證明被告丁○○關於其當日欲前往之目的地
    及其前往之動機，可能有所不實，然而尚難據而即推論被告丁○○當日駕駛其所有之車
    輛係為前往被告亞新公司之工地執行職務或證明被告丁○○確曾告知原告之夫甲○○其
    駕車係為前往苗栗工地巡視之情；本件原告既無法提出被告丁○○於肇事當日係為了要
    前往被告亞新公司之另工地執行職務，而從被告丁○○駕駛自己所有車輛外出之事實觀
    之，復無法在客觀上認係執行被告亞新公司之職務，自難僅因車禍發生之時間係在星期
    六之上午十一時四十分左右，即謂被告丁○○之行為係屬執行職務之行為（按被告丁○
    ○抗辯其當時業已下班，而原告並未舉證證明當時尚屬被告丁○○上班之期間），是被
    告丁○○之前開侵權行為，尚與民法第一百八十八條第一項之要件不符，則原告主張被
    告亞新公司對其前開所受之損害，應與被告丁○○負連帶清償責任，於法不合，並無理
    由。
八、從而，原告本於侵權行為損害賠償請求權之法律關係訴請被告丁○○賠償，在七十七萬
    二千四百元，及自起訴狀繕本送達之翌日（九十年三月十八日）起至清償日止，按週年
    利率百分之五計算之利息之範圍內，為有理由，應予准許，逾此部分之請求及訴請被告
    亞新公司賠償部分，為無理由，應予駁回。
九、兩造均陳明願供擔保，分別請求宣告假執行及免為假執行，經核原告勝訴部分，並無不
    合，爰分別酌定相當擔保金額，予以准許；至於原告敗訴部分，其假執行之聲請，因訴
    經駁回而失所附麗，應併予駁回。
十、兩造其餘攻擊防禦方法，經審酌結果，均與判決結論無影響，爰不以一一論述，併此敘
    明。
十一、據上論結，本件原告之訴為一部有理由、一部無理由，依民事訴訟法第七十九條但書
      、第三百九十條第二項、第三百九十二條，判決如主文。
中      華      民      國      九十      年      十一      月      十五      日
~B臺灣臺中地方法院民事第四庭
~B    法  官  李國增
右為正本係照原本作成。
如不服本判決，應於判決送達後二十日內，向本院提出上訴狀。
中      華      民      國      九十      年      十一      月      十五      日
~B法院書記官
~F0;
~T40;
┌────────────────────────────────────────────┐
│附表：（沙鹿童綜合醫院支出醫療費用部分）                                                │
├──┬──────┬────────────┬────────┬────────────┤
│編號│日       期 │支  出  金  額（新台幣）│累  計（新台幣）│備                    註│
├──┼──────┼────────────┼────────┼────────────┤
│ 一 │89.06.03    │三六０元                │三六０元        │收據號碼0000000號│
├──┼──────┼────────────┼────────┼────────────┤
│ 二 │89.06.09    │二四０元                │六００元        │收據號碼0000000號│
├──┼──────┼────────────┼────────┼────────────┤
│ 三 │89.06.09    │一一二九０元            │一一八九０元    │收據號碼0000000號│
├──┼──────┼────────────┼────────┼────────────┤
│ 四 │89.06.09    │三四０元                │一二二三０元    │收據號碼0000000號│
├──┼──────┼────────────┼────────┼────────────┤
│ 五 │89.06.12    │一五００元              │一三七三０元    │收據號碼0000000號│
└──┴──────┴────────────┴────────┴────────────┘


司法院資訊處製作；財團法人民間司法改革基金會備份。
